【裁判字號】    92,交簡上,161
【裁判日期】    920912
【裁判案由】    過失傷害
【裁判全文】
臺灣高雄地方法院刑事判決                      九十二年度交簡上字第一六一號
    上  訴  人  丙○○
    （即被告）
右列上訴人因過失傷害案件，不服本院高雄簡易庭九十二年度交簡字第一八五五號第
一審判決（聲請簡易判決處刑案號：臺灣高雄地方法院檢察署九十二年度偵字第一五
四０三號），提起上訴，本院管轄之第二審合議庭判決如左：
    主  文
上訴駁回。
    事實及理由
一、按被告經合法傳喚，無正當之理由不到庭者，得不待其陳述，逕行判決。刑事訴
    訟法第三百七十一條定有明文。又按簡易判決之第二審程序，亦準用上開規定，
    同法第四百五十五條之一第三項亦定有明文。查被告丙○○於審判期日，無正當
    理由而未到庭，且該期日之傳票業經合法送達，有送達回證一紙附卷可憑，參諸
    上開規定，爰不待其陳述，逕行判決，合先敘明。
二、本案經本院審理結果，認第一審判決認事用法及量刑均無不當，應予維持，並均
    引用附件所示第一審判決書記載之事實、證據及理由。
三、被告提起上訴，並以：伊要與告訴人和解，原審判得太重云云抗辯。惟被告經本
    院多次傳訊，均未到庭，有送達回證數紙在卷可稽。又被告並未與告訴人達成和
    解，亦據告訴人於本院審理時指訴無訛。另法官於有罪判決中，究應如何量處罪
    刑，為實體法賦予審理法官裁量之刑罰權事項，法官行使此項裁量權，自得依據
    個案情節，參諸刑法第五十七條所定各款犯罪情狀之規定，於該法定刑度範圍內
    ，基於合義務性之裁量，量處被告罪刑。本院以為，量刑之裁量權，乃憲法所保
    障法官獨立審判之核心，法院行使此項裁量權，亦非得以任意或自由為之，仍應
    受一般法律原理原則之拘束，即仍須符合法律授權之目的、法律秩序之理念、國
    民法律感情及一般合法有效之慣例等規範，尤其應遵守比例原則及平等原則之意
    旨，否則即可能構成裁量濫用之違法（參見最高法院八十六年度台上字第七六五
    五號判決）。亦即如非有裁量逾越或裁量濫用之明顯違法情事，自不得擅加指摘
    其違法或不當，即使上級法院對下級法院裁量權之審查，亦應同此標準，此不僅
    在保障法官不受任何制度外之不當干涉，更保障法官不受制度內的異質干涉，此
    方符憲法第八十條所宣示獨立審判之真義。原審判決既已審酌被告之過失程度、
    告訴人所受傷害程度、被告犯後未與告訴人達成和解，賠損害等一切情形予以量
    刑，是其量刑已屬妥適，自不得僅因上訴人指摘量刑過輕，即認原審刑罰裁量權
    之行使有何違法或不當之處。綜上所述，上訴意旨請求撤銷原判決，為無理由，
    應予駁回。
三、依刑事訴訟法第四百五十五條之一第一項、第三項、第三百六十八條、第三百六
    十四條、第三百七十一條、第三百七十三條，判決如主文。
本案經檢察官甲○○到庭執行職務。
中      華      民      國      九十三      年    三    月    二十六    日
                                臺灣高雄地方法院交通法庭
                                    審判長法官    李政庭
                                          法官    何秀燕
                                          法官    蘇雅慧
右正本證明與原本無異。
不得上訴。
                                        書記官    林誠桂
中      華      民      國      九十三      年    三    月    二十六    日
附件：
臺灣高雄地方法院刑事簡易判決                  九十二年度交簡字第一八五五號
    聲  請  人  臺灣高雄地方法院檢察署檢察官
    被      告  丙○○  男  三十六歲（民國○○○年○月○○日生）
                        住高雄縣林園鄉○○村○○路一三五之二號
                        身分證統一編號：Ｚ000000000號
右列被告因過失傷害案件，經檢察官聲請簡易判決處刑（九十二年度偵字第一五四○
三號），本院判決如左：
    主  文
丙○○因過失傷害人，累犯，處有期徒刑參月，如易科罰金，以參佰元（即新台幣玖
佰元）折算壹日。
    事實及理由
一、本件犯罪事實，引用檢察官聲請簡易判決處刑書之記載（如附件），惟更正及補
    充：(1)被告丙○○前因違反肅清煙毒條例案件，經本院於民國八十二年七月五日
    以八十二年度訴字第二六四五號判處有期徒刑三年二月，並經台灣高等法院高雄
    分院於八十二年十月三十日以八十二年度上訴字第三二三七號撤銷原判決，仍改
    判有期徒刑三年二月確定，且送監執行後，於八十四年七月十一日假釋出監。其
    後因另違反肅清煙毒條例案件，經本院於八十五年一月三十日以八十四年度訴字
    第三四七五號判處有期徒刑三年四月，並於八十五年二月二十三日確定，遂入監
    執行，而上開假釋亦遭撤銷，接續執行殘刑。嗣於八十七年八月二十八日再度假
    釋出監，並於八十九年十一月十二日因縮刑且假釋期滿未經撤銷而以執行完畢論
    。(2)被告於案發當日係駕駛車牌號碼「ＺＩ─六三一五號」自小貨車，於行經高
    雄縣美濃鎮○○路○○段」吉東派出所前時，疏未注意車前狀況，遂撞及由楊政
    銀所駕駛，其後乘坐李宜佩及告訴人乙○○，正停放於該處之車牌號碼「ＺＧ─
    一三九三號」自小客車，致告訴人受有「頸部外傷合併頸椎挫傷」等傷害及上開
    自小客車後車頭及玻璃損壞（毀損部分未據告訴；而李宜佩是否受傷未明，亦未
    據告訴）。
二、本件犯罪證據，引用檢察官聲請簡易判決處刑書之記載（如附件），另補充：被
    告於案發現場警詢時，亦坦承當時前揭自小客車係停放於前址，而由其駕駛前揭
    自小貨車追撞，始發生本件事故（參見警卷第三頁正面），足見被告確有疏未注
    意車前狀況之情形。又告訴人因被告之過失行為，受有「頸部外傷合併頸椎挫傷
    」等傷害，亦有高雄榮民總醫院診斷證明書乙紙在卷可稽。被告之過失行為既致
    告訴人受有上開傷害，該過失行為與告訴人受傷結果間應有相當因果關係甚明，
    是被告過失傷害之犯行應堪認定。
三、核被告所為，係犯刑法第二百八十四條第一項前段因過失傷害人罪。被告於肇事
    後，留在事故現場，對於未發覺之犯罪，主動向處理事故之警員告知其係駕車肇
    事者，並接受本院裁判，業據被告於案發現場警詢時供明在卷（參見警卷第三頁
    正面），是被告核已自首，依刑法第六十二條前段規定，減輕其刑。又被告前因
    違反肅清煙毒條例案件，經本院於八十二年七月五日以八十二年度訴字第二六四
    五號判處有期徒刑三年二月，並經台灣高等法院高雄分院於八十二年十月三十日
    以八十二年度上訴字第三二三七號撤銷原判決，仍改判有期徒刑三年二月確定，
    且送監執行後，於八十四年七月十一日假釋出監。其後因另違反肅清煙毒條例案
    件，經本院於八十五年一月三十日以八十四年度訴字第三四七五號判處有期徒刑
    三年四月，並於八十五年二月二十三日確定，遂入監執行，而上開假釋亦遭撤銷
    ，接續執行殘刑。嗣於八十七年八月二十八日再度假釋出監，並於八十九年十一
    月十二日因縮刑且假釋期滿未經撤銷而以執行完畢論，此有本院被告院內索引卡
    紀錄表、台灣高等法院被告全國前案紀錄表、刑案資料查註紀錄表各乙份在卷可
    按。被告受有期徒刑執行完畢，於五年以內再犯本件最重本刑為有期徒刑以上之
    罪，為累犯，應依刑法第四十七條之規定，加重其刑，並依法先加後減。本院審
    酌被告駕車所為過失犯行，造成告訴人受有「頸部外傷合併頸椎挫傷」等傷害，
    業如前述，而依前揭診斷證明書所載，告訴人於案發當日（九十二年六月五日）
    即住進醫院診治，於九十二年六月八日始出院，而其頸部所受傷勢，宜著頸圈二
    個月，並須再門診追蹤，足見復健流程需有相當時間，復衡以告訴人所受傷害係
    在頸部，又須著頸圈復健，顯然於治癒之前，對其日常生活及工作將造成極大不
    便，告訴人身體及精神上之痛苦洵非輕微，自不言可喻。再被告迄今仍未與告訴
    人達成和解，或賠償告訴人所受損害，此有本院公務電話紀錄乙紙附卷為佐，顯
    然被告於犯後亦未盡力彌補其所造成之損害，是核被告所為，自應受有相當程度
    之刑事非難；惟另考量被告於警詢中業已能駕車坦承撞及前揭自小客車之事實等
    一切情狀，酌情量處如主文所示之刑，並諭知易科罰金之折算標準，以資懲儆。
四、結論：依刑事訴訟法第四百四十九條第一項前段、第三項、第四百五十四條第二
    項，刑法第二百八十四條第一項前段、第四十七條、第六十二條前段、第四十一
    條第一項，罰金罰鍰提高標準條例第一條前段、第二條，逕以簡易判決如主文。
中      華      民      國    九十二    年      九      月     十二     日
                              臺灣高雄地方法院高雄簡易庭
                                  法  官  陳信旗
右為正本，係照原本作成，證明與原本無異。
如不服本判決，得自收受送達之日起十日內，向本院提起上訴。
                                  書記官  張家榮
中      華      民      國    九十二    年      九      月     十二     日
附錄本判決論罪之法條：
刑法二百八十四條第一項
    因過失傷害人者，處六月以下有期徒刑、拘役或五百元以下罰金，致重傷者，處
    一年以下有期徒刑、拘役或五百元以下罰金。


司法院資訊處製作；財團法人民間司法改革基金會備份。
